【裁判字號】    99,抗,99
【裁判日期】    990810
【裁判案由】    本票裁定
【裁判全文】
臺灣臺中地方法院民事裁定                99年度抗字第99號
抗  告  人  甲○○
相  對  人  福爾摩莎紙業股份有限公司
法定代理人  乙○○
上列抗告人與相對人間聲請本票裁定事件，抗告人對於民國99年
3月22日本院民事庭司法事務官所為99年度司票字第953號裁定提
起抗告，本院合議庭裁定如下：
    主  文
抗告駁回（原裁定附表編號2關於票據號碼TS077689之記載，應
更正為TS077686）。
抗告程序費用新臺幣壹仟元由抗告人負擔。
    理  由
一、按本票執票人，依票據法第123條規定，聲請法院裁定許可
    對發票人強制執行，係屬非訟事件，此項聲請之裁定，及抗
    告法院之裁定，僅依非訟事件程序，以審查強制執行許可與
    否，並無確定實體上法律關係存否之效力，如發票人就票據
    債務之存否有爭執時，應由發票人提起確認之訴，以資解決
    ，最高法院分別著有56年臺抗字第714號、57年臺抗字第76
    號判例可資參照。
二、本件相對人主張執有抗告人為發票人，如原裁定所示之本票
    5紙，並免除作成拒絕證書，不料屆期提示有原裁定主文所
    示之本金及利息未獲付款，依票據法第123條規定聲請裁定
    許可強制執行等情，已據提出本票5紙為證。原裁定法院審
    查本票形式上之要件業已具備，予以准許，即無不合。
三、抗告意旨略以：系爭本票債權係抗告人與相對人前開設公司
    之債務，抗告人先前已經與相對人協調處理該債務事宜，相
    對人並已同意撤回本件本票裁定之聲請，因此並無再核發本
    件民事裁定之必要等語。惟查，相對人固於民國99年5月26
    日具狀稱：抗告人確實暫與相對人達成協議，是本件已無繼
    續之必要等語；然復於99年6月17日具狀改稱：相對人不願
    意撤回本件聲請，請本院依法辦理等語，有前開書狀在卷可
    憑。則相對人既未撤回本件本票裁定之聲請，而抗告人所稱
    之已經與相對人協調處理該債務事宜，係乃屬對於本票債權
    債務存否之實體上事項有爭執，依前開說明，應由抗告人另
    行提起訴訟解決，尚非本件非訟事件所得審究，仍應准為強
    制執行之裁定，原審所為之裁判並無違誤，抗告意旨請求廢
    棄原裁定，為無理由，應予駁回。
四、另原裁定附表編號2本票之票據號碼為「TS077686」，有該
    本票影本附於原審卷可憑，是原裁定附表記載該票據號碼為
    「TS077689」，應係誤載，應予更正為「TS077686」，併予
    敘明。
五、據上論結，本件抗告為無理由，依非訟事件法第46條、第21
    條第2項、第24條第1項，民事訴訟法第495條之1第1項、第
    449條第1項、第95條、第78條，裁定如主文。
中    華    民    國    99    年    8     月    10    日
                  民事第三庭    審判長法  官  許秀芬
                                      法  官  林慧貞
                                      法  官  黃佳琪
以上為正本，係照原本作成。
如不服本裁定，僅得於收受本裁定正本送達後10日內，以適用法
規顯有錯誤為理由，向本院提出再抗告狀（須附繕本一份及繳納
再抗告裁判費新臺幣1,000元），並應同時表明再抗告理由。
中    華    民    國    99    年    8     月    10    日
                                      書記官

司法院資訊處製作；財團法人民間司法改革基金會備份。
